臺灣高等法院刑事裁定
                                       110年度聲字第62號
聲 請 人即
選任辯護人  王元勳律師
            李怡欣律師
被      告  陳俊瑋

                    住○○市○○區○○○路0段000巷00弄0    號

            葉恩齊


上列聲請人因被告詐欺等案件(本院109年度上更一字第189號)，
聲請轉拷交付警詢、偵訊及法庭錄音光碟，本院裁定如下：
    主  文
聲請人於繳納相關費用後，准予轉拷交付附表所示之警詢、偵訊
及法庭錄音光碟，惟不得就該內容為非正當目的之使用，且禁止
再行轉拷利用。
    理  由
一、按辯護人於審判中得檢閱卷宗及證物並得抄錄、重製或攝影
    ；持有上開卷宗及證物內容之人，不得就該內容為非正當目
    的之使用，刑事訴訟法第33條第1項、第5項定有明文。次按
    當事人及依法得聲請閱覽卷宗之人，因主張或維護其法律上
    利益，得於開庭翌日起至裁判確定後6個月內，繳納費用聲
    請法院許可交付法庭錄音內容；交付法庭錄音、錄影內容之
    聲請案件，應由錄音、錄影之法院裁定之。但錄音、錄影之
    法院與錄音、錄影內容所屬案件卷證所在之法院不同者，該
    卷證所在之法院，認有必要者，亦得裁定之；當事人及依法
    得聲請閱覽卷宗之人，因主張或維護其法律上利益，聲請交
    付法庭錄音內容時，應敘明理由，由法院為許可與否之裁定
    ；法院受理前項聲請，如認符合聲請人要件，並在聲請期間
    內提出，且就所主張或維護法律上之利益已敘明者，除法令
    另有排除規定外，應予許可；持有法庭錄音、錄影內容之人
    ，就取得之錄音、錄影內容，不得散布、公開播送，或為非
    正當目的使用，法院組織法第90條之1第1項前段、法院辦理
    聲請交付法庭錄音錄影內容應行注意事項第3點、法庭錄音
    錄影及其利用保存辦法第8條第1項、第2項、第4項亦分別規
    定明確。
二、被告陳俊瑋、葉恩齊因詐欺等案件，現由本院以109年度上
    更一字第189號審理中。聲請人為選任辯護人，為行使辯護
    權，完整掌握訴訟資料以利案件之進行，並維護被告之訴訟
    防禦權，聲請轉拷交付附表所示之警詢、偵訊及法庭錄音光
    碟，已敘明其正當目的，及所主張或維護之法律上利益，且
    係於法定期限內為之，亦無法定不應許可之情形，依上開說
    明，應予准許。爰裁定於繳納相關費用後，准予交付之，惟
    因相關光碟內容涉及隱私，依刑事訴訟法第33條第5項、法
    院辦理聲請交付法庭錄音錄影內容應行注意事項第6點規定
    意旨，諭知不得就該內容為非正當目的之使用，且禁止聲請
    人再行轉拷利用。
據上論斷，應依刑事訴訟法第220條，裁定如主文。
中　　華　　民　　國　　110 　年　　1 　　月　　8 　　日
              　　刑事第六庭    審判長法　官  劉方慈
                                      法　官  許曉微
                                      法　官  朱嘉川
以上正本證明與原本無異。      
如不服本裁定，應於收受送達後5日內向本院提出抗告狀。
                                      書記官  尤朝松
中　　華　　民　　國　　110 　年　　1 　　月　　11　　日
附表：
編號 光碟內容  備註(卷附處/案號) 1 陳俊瑋 ①108年2月14日9時41分警詢光碟 偵3395卷152頁存放袋   ②同日10時45分警詢光碟　 偵5386卷252頁存放袋   ③同日11時57分警詢光碟 偵4439卷191頁存放袋   ④同日偵訊光碟 偵3395卷152頁存放袋   ⑤108年3月21日偵訊光碟 偵3395卷152頁存放袋   ⑥108年4月10日偵訊光碟 偵3395卷152頁存放袋 2 葉恩齊 ①108年2月14日10時6分警詢光碟 偵4439卷191頁存放袋   ②同日11時46分警詢光碟 偵3395卷152頁存放袋   ③同日12時35分警詢光碟 偵5386卷252頁存放袋   ④同日偵訊光碟 偵3395卷152頁存放袋   ⑤108年3月21日偵訊光碟 偵3395卷152頁存放袋   ⑥108年4月10日偵訊光碟 偵3395卷152頁存放袋 3 原審108年6月25日準備程序  臺灣士林地方法院108年度審金訴字第104號 4 原審108年6月25日審判程序  同上 5 前審108年10月17日準備程序  本院108年度上訴字第3149號 6 前審108年12月10日審判程序  同上